【裁判字號】    98,抗,98
【裁判日期】    980424
【裁判案由】    聲明異議
【裁判全文】
臺灣高等法院高雄分院民事裁定            98年度抗字第98號
抗  告  人  甲○○
上列抗告人因台灣土地銀行股份有限公司等人與劉昌富等人間強
制執行事件聲明異議，對於民國98年3 月20日臺灣高雄地方法院
98年度審聲字第113 號所為裁定提起抗告，本院裁定如下：
    主  文
抗告駁回。
抗告程序費用由抗告人負擔。
    理  由
一、抗告意旨略以：原審拍賣之土地為農牧用地，依農業發展條
    例第16條規定，每宗耕地分割後每人所有面積未達0.25公頃
    者，不得分割，伊仍有部分土地所有權；又系爭房屋依同條
    例第18條規定屬農舍，非未保存登記之不動產，且無一併設
    定抵押權，依法不能合併拍賣云云。
二、按「所謂強制執行程序終結，應視聲請或聲明異議之內容，
    分別情形定之；拍賣程序何時終結，應視拍賣物為動產或不
    動產而異，如拍賣物係不動產，於執行法院發給權利移轉證
    書予買受人時，拍賣程序始為終結（最高法院九七年度台抗
    字第七五號裁判參照），又「當事人或利害關係人依強制執
    行法第十二條第一項規定聲明異議，應於強制執行程序終結
    前為之；強制執行程序一經終結，即不許執行法院撤銷或更
    正原處分或程序。故聲明異議雖在強制執行程序終結前，而
    執行法院或抗告法院為裁判時，強制執行程序已終結者，縱
    為撤銷或更正原處分或程序之裁定，亦屬無從執行，執行法
    院或抗告法院自應駁回聲明異議（九七年台抗字第二七六號
    裁判參照）。本件執行法院查封拍賣債務人劉昌富之不動產
    ，經林瑞彬於96年1 月8 日以新台幣（下同）613 萬8000元
    拍定，繳清價金，執行法院並通知共有人是否依同樣條件優
    先承買，共有人李楊美娣於97年1 月15日具狀表示優先承買
    ，但執行法院卻於97年6 月20日核發權利移轉証書予林瑞彬
    ，嗣發現李楊美娣已表示優先承買，抗告人於97年7 月10日
    對執行法院合併拍賣高雄縣旗山鎮○○○路151 號、153 號
    及155 號房屋侵害第三人利益，聲明異議，執行法院則於97
    年9 月5 日函高雄縣旗山地政政事務所塗銷林瑞彬所權移轉
    登記，抗告人再於97年10月22日具狀聲明異議，略以：上開
    未保存登記153 號及155 號於93年間即已出售予伊，上開2
    建物應不在拍賣範圍內，執行法院將之併付拍賣及點交，於
    法顯有未合云云，執行法院於98年1 月8 日為駁回抗告人異
    議之處分，而李楊美娣於98年1 月16日具狀撤回優先承買，
    執行法院復於98年1 月21日函高雄縣旗山地政事務所撤銷97
    年9 月5 日函該地政事務所塗銷林瑞彬所有權移移轉登記，
    抗告人對執行法院駁回其異議之處分，再聲明異議，經執行
    法院於98年3 月22日裁定駁回等情，業經本院查核執行卷明
    確。矧本件之情形於執行標的物經拍定時即屬終結。本件強
    制執行程序所拍賣之土地及建物，執行法院已核發權利移轉
    証書，並經地政機關完成登記，故抗告人上開主張已非可採
    。原審駁回抗告人之聲請，理由雖有不同，結果則無二致。
    抗告意旨指摘原裁定不當，求予廢棄，為無理由，應予駁回
    。
三、據上論結，本件抗告為無理由，依強制執行法第30條之1 ，
    民事訴訟法第495 條之1 第1 項、第449 條第2 項、第95條
    、第78條，裁定如主文。
中    華    民    國    98    年    4     月    24    日
                            民事第六庭
                                審判長法官  許明進
                                法      官  徐文祥
                                法      官  李炫德
以上正本證明與原本無異。
本件不得再抗告。
中    華    民    國    98    年    4     月    24    日
                                書  記  官  盧雅婷


司法院資訊處製作；財團法人民間司法改革基金會備份。
